# 陈版主，请教个企业合并的一揽子交易问题？

提问人：shaneli 时间：2018-03-02 10:12:56
非同一控制下企业合并:A企业 2017 年 7 月 1 日支付 3000 万购入B企业30%股权， 8 月 1 日支付 4000 万购入B企业30%股权， 9 月 1 日支付5000 万购入B剩余40%股权。 假如判定上述三次收购为一揽子交易。 请教陈版主，1.购买日是哪一天， 8 月月 1 日还是 9 月 1 日？ 2 ，商誉如何计算？用合并的对价 7000 万还是 12000 万减去可辨认净资产公允价值？ 期待您的解答！

回答人：chenyiwei
1 、购买日应结合具体情况判断，建议关注 8 月 1 日累计取得60%股权后，是否已经取得对股东会和董事会的主导权力，如开始派驻管理人员、参与经营决策等；以及是否已享有相应的收益权等。 2 、因为是一揽子交易，整体构成一项企业合并，因此应按总成本12000 万元减去购买日可辨认净资产公允价值作为商誉。

提问人：shaneli 时间：2018-03-03 13:51:14
谢谢陈版，假如购买日 8 月 1 日可辨认净资产公允价值是 10000 万，那么商誉＝12000 -10000＝ 2000 吗？ 我有同事认为是60%*（12000-10000）＝ 1200 。 请问那种计算合理？

回答人：chenyiwei
既然明确各步构成一揽子交易，整体构成一项企业合并，那么商誉应按100%的股权比例计算。